【裁判字號】    89,訴,287
【裁判日期】    890607
【裁判案由】    搶奪等
【裁判全文】
臺灣新竹地方法院刑事判決                          八十九年度訴字第二八七號
    公  訴  人  臺灣新竹地方法院檢察署檢察官
    被      告  己○○
右列被告因搶奪等案件，經檢察官提起公訴（八十八年度偵字第一四九四、一九九五
、二０三三、二二一０、二二九０、二三八二、二四四三、二四五六號），本院判決
如左：
    主  文
己○○共同連續意圖為自己不法之所有，而搶奪他人之動產，處有期徒刑貳年陸月，
扣案之ＢＸＨ—七一０號重型機車壹部、鑰匙壹支均沒收；又共同連續意圖為自己不
法之所有，以不正方法由自動付款設備取得他人之物，處有期徒刑捌月；應執行有期
徒刑參年，扣案之ＢＸＨ—七一０號重型機車壹部、鑰匙壹支均沒收。
    事  實
一、己○○與男友丙○○（另案判決）二人，基於意圖為自己不法所有之概括犯意聯
    絡，先後於附表一編號五、六、七所示之時間、地點，連續以其所有之ＢＸＨ—
    七一０號重型機車為作案工具，均趁被害人戊○○、丁○○○、邱玉柿等人不及
    防備之際，共同搶奪財物得手（犯罪方法、被害人、所得財物均詳附表一），另
    為取得其他作案交通工具，復於八十九年三月十九日上午十二時許，亦基於意圖
    為自己不法所有之犯意聯絡，而在新竹縣新埔鎮昌益巷，由其在旁把風，推由丙○○以自備鑰匙共同竊取曾國柚所有之ＦＧ三—六０七號重型機車後，即改以竊
    得之ＦＧ三—六０七號重型機車作為犯罪工具，而承前搶奪之概括犯意聯絡，連
    續於附表一編號四、八、九所示之時間、地點，亦均趁葉瑞珠、乙○○、甲○○
    等人不及防備之際，共同搶奪財物得手（犯罪方法、被害人、所得財物亦詳附表
    一）；又其與丙○○搶奪得手後，均將搶到之現金花用殆盡，其中因同時搶得提
    款卡並知悉密碼，其與丙○○即又共同另行基於利用自動付款設備詐欺取財之犯
    意聯絡，亦意圖為自己不法之所有，先後於附表一編號五、六、七、八所示之時
    間、地點，連續由己○○以搶奪所得之提款卡插入提款機，再輸入密碼，使提款
    機陷於判斷錯誤，誤認為係提款卡合法持有人之提款，而如數將附表一編號五六
    、七、八所示款項輸出交由己○○詐得，而二人由自動付款設備之提款機詐得款
    項後亦一併朋分花用，其餘財物則任意棄置。嗣於八十九年四月二日下午四時許
    ，為警於新竹縣竹東鎮○○路一０七巷巷口盤查而查獲上情，並扣得其所有供與
    丙○○為編號五、六、七共同搶奪犯罪所用之ＢＸＨ—七一０號重型機車一部、
    及丙○○所有供與己○○共同竊盜犯罪所用之鑰匙一支。
二、案經新竹縣警察局移送暨戊○○、丁○○○訴由新竹縣警察局竹北分局、竹東分
    局、新埔分局、新竹市警察局第三分局報告臺灣新竹地方法院檢察署檢察官偵查
    起訴。
    理  由
一、本院得心證之理由：
（一）搶奪、以提款卡詐領現金部分
  １、訊據被告固不否認於附表一編號四至七所示時間、地點與共犯丙○○共乘機車
      外出，並詐領編號五至七之款項，惟否認有何搶奪犯行，辯稱共犯丙○○只說
      要騎車出去逛街，伊不知共犯丙○○有搶奪之意，也沒有下手搶奪云云，且共
      犯丙○○亦稱被告不知伊有搶奪之意云云。經查：
    I關於附表一編號五、六所示犯行，係由共犯丙○○騎乘機車後載被告，由被告
      下手搶奪一節，業據告訴人戊○○、丁○○○於警訊中指述係後座之女子下手
      行搶等情明確無誤（見八十九年度偵字第二四五六號卷《下稱第二四五六號卷
      》第八至十三頁），被告所辯係共犯丙○○下手行搶，伊不知情云云，顯為卸
      責之詞，不足採信，且被告亦不否認搶得皮包後即持提款卡至自動付款設備詐
      領現金（見第二四五六號卷第六至七頁），並為共犯丙○○所供承在卷（見第
      二四五六號卷第四頁），亦有被告與共犯丙○○至現場模擬之照片、被告編號
      五詐領提款之照片，以及編號六告訴人丁○○○之夫雷春來遭詐領存款之帳戶
      存摺明細均附卷可稽（見第二四五六號卷第十四至十八頁）；
    II關於附表一編號七所示犯行，被告於檢察官偵訊時已自承該次伊騎機車載丙○○時，丙○○有要伊騎旁邊一點（見八十九年度偵字第一九九五號卷《下稱第
      一九九五號卷》第四十四頁），被告將機車靠近被害人，若非與丙○○有所合
      意以便利行搶，為何要依命將機車靠邊騎？況且被告自承於丙○○搶到被害人
      邱玉柿之皮包後，即持提款卡詐領現金，此有被告詐領提款之照片在卷為憑（
      見第一九九五號卷第三十頁），殊難想像被告竟有不知共犯丙○○欲行搶之理
      。
    III關於附表一編號四之犯行，業據被害人葉瑞珠指述及出具贓物認領保管單在卷
可查（見八十九年度偵字第二二一０號卷第三十四、三十五頁），且被告於編
      號四之搶奪犯行前，已多次與共犯丙○○行搶，業如前述，另參以被告自承於
      八十八年五月份即知共犯丙○○前另犯下多次搶奪犯行，對於丙○○下手行搶
      亦不覺意外（見本案卷第九十五、九十八頁），顯見被告與丙○○已有搶奪之
      犯意聯絡，被告辯稱搶奪犯行均係丙○○個人行為云云，即不足採信。
  ２、另訊據被告己○○對於附表一編號八、九所示二次搶奪犯行迭於警訊、檢察官
      偵查、本院審理時坦承不諱（見第一九九五號卷第十頁反面、第四十四頁，本
      案卷第九十四頁），經核與共犯丙○○所述（見第一九九五號卷第八頁反面、
      第四十二頁），以及被害人乙○○、甲○○指述大致相符（見第一九九五號卷
      第十三至十四頁、第十七頁），並有被害人甲○○所出具之贓證物品認領保管
      收據四紙（見第一九九五號卷第十八至二十、二十八頁）、以及被告編號八詐
      領提款之照片附卷足佐（見第一九九五號卷第三十一頁）。
  ３、此外，並有其所有供與共犯丙○○為編號五、六、七共同搶奪犯罪所用之車號
      ＢＸＨ—七一０號重型機車一部足資佐證。
綜上所述，被告附表一所示之犯行，均事證明確，堪以認定。
（二）竊取ＦＧ三—六０七號機車部分
      訊據被告矢口否認有何竊取機車之犯行，辯稱前開機車係共犯丙○○所竊，與
      伊無關云云，且共犯丙○○亦附和稱機車為伊一人所竊與被告無關云云。經查
      ：
      前揭被告與共犯丙○○共同竊取ＦＧ三—六０七號機車之事實，業據被告於警
      訊中所承認（見第一九九五號卷第十頁反面），並與共犯丙○○於警訊中供述
      相符（見第一九九五號卷第七頁反面），雖被告、共犯丙○○嗣後均翻供，惟
      共犯丙○○先改口稱車是伊一人所竊得，被告陪伊一起去的（見第一九九五號
      卷第四十一頁反面），後又改稱係伊一人去偷，被告己○○在大發車上等伊（
      見八十九年度偵字第一九四號卷第九十六頁），嗣又改稱伊偷車時，被告在家
      裡未到現場（見本案卷第一０一頁），被告則改口稱伊在家云云，二人所述前
      後、彼此齟齬，顯見共犯丙○○係迴護被告始翻異前詞，故被告辯稱並未竊車
      不足採信。此外，復有被害人曾國柚指述、贓物認領保管單在卷為憑（見第一
      九九五號卷第十六、二十二頁），以及共犯丙○○所有供竊車用之鑰匙一支扣
      案可稽（八十九年度保管字第０七０一號，扣押物品清單見第一九九五號卷第
      五十二頁），此部分亦事證明確，堪以認定，應依法論科。
二、核被告己○○所為係犯刑法第三百二十五條第一項之搶奪罪、第三百三十九條之
    二第一項之利用自動付款設備詐欺罪、第三百二十條第一項之竊盜罪。被告與共
    犯丙○○就前開三罪間均有犯意之聯絡及行為之分擔，均應論以共同正犯。被告
    所為六次搶奪犯行、四次利用自動付款設備詐欺犯行，均時間緊接，方法相同，
    所犯又均為構成要件之相同之罪，應各論以連續犯並加重其刑。又被告竊取機車
    係為了作為搶奪犯罪之交通工具，故所犯竊盜罪與編號四、八、九連續搶奪罪之
    間，有方法目的之牽連關係，應從一重之連續搶奪罪處斷，公訴意旨認為應分論
    併罰，尚有誤解。另被告所犯連續搶奪罪與連續利用自動付款設備詐欺罪，犯意
    個別，行為互殊，應論以數罪而併罰。爰審酌被告素行尚可，年輕力盛，身體健
    全，不思以正當手段賺取生活所需，明知共犯丙○○為犯有搶奪案件之人，卻與
    共犯丙○○沆瀣一氣，以機車為犯罪工具，恣意於路上四處犯案，專挑落單之婦
    女下手，對於婦女之安全造成威脅，且搶得之財物中，多包括被害人之證件，使
被害人除財物上金錢損失外，更造成極大之不便及精神上之恐慌，公訴人具體求
    刑四年二月固非無據，惟本院念及被告已懷有身孕（診斷證明書見本院八十九年
    度偵聲字第三０號卷第六頁），亦坦承部分犯行等一切情狀，分別量處如主文所
    示之刑，並定其應執行之刑，以資懲儆。至ＢＸＨ—七一０號重型機車，係被告
    所有供附表一編號五、六、七三次搶奪犯行所用之物，現由新竹縣警察局竹東分
    局查扣中，業據被告供承在卷（見第二四五六號卷第六頁反面、第十九頁）、另
    扣案之鑰匙一支（八十九年度保管字第０七０一號，扣押物品清單見第一九九五
    號卷第五十二頁），係共犯丙○○所有供竊取ＦＧ三—六０七號機車所用之物，
    均應依刑法第三十八條第一項第二款宣告沒收。
三、據上論斷，應依刑事訴訟法第二百九十九條第一項前段，刑法第二十八條、第五
    十六條、第三百二十五條第一項、第三百三十九條之二第一項、第三百二十條第
    一項、第五十五條、第五十一條第五款、第三十八條第一項第二款，罰金罰鍰提
    高標準條例第一條前段，判決如主文。
本案經檢察官黃仁宏到庭執行職務。
中      華      民      國    八十九    年      六      月      七  日
                              臺灣新竹地方法院刑事第二庭
                                      法    官  黃美盈
右正本證明與原本無異。
如不服本判決，應於判決送達後十日內向本院提出上訴狀( 應附繕本 )，上訴於
臺灣高等法院。
                                      書 記 官  呂聖儀
中      華      民      國    八十九    年      六      月      七      日
附表一：（為配合起訴書，編號同起訴書所載，惟編排次序係依時間先後）
┌──┬──────┬──────┬─────────┬─────────┐
│編號│ 犯 罪 時 間│ 犯 罪 地 點│犯罪方法、所得財物│備             註 │
├──┼──────┼──────┼─────────┼─────────┤
│    │            │            │丙○○騎乘ＢＸＨ—│                  │
│    │            │            │七一０號機車，後載│隨即由己○○於當日│
│    │八十八年八月│新竹縣竹北市│己○○，於超越劉真│上午十時二十九分許│
│ 五 │十六日上午十│福德街一０七│珠時，由己○○自後│，持提款卡在新竹市│
│    │時十五分    │號前        │搶得皮包一只（內有│經國路提款機詐領現│
│    │            │            │現金新台幣《下同》│金八萬元          │
│    │            │            │一萬元、身分證、臺│                  │
│    │            │            │灣銀行提款卡）    │                  │
├──┼──────┼──────┼─────────┼─────────┤
│    │            │            │丙○○騎乘ＢＸＨ—│                  │
│    │            │            │七一０號機車，後載│                  │
│    │            │            │己○○，於超越騎乘│                  │
│    │            │            │機車之丁○○○時，│                  │
│    │            │            │由己○○自後搶奪掛│                  │
│    │八十八年八月│新竹縣竹北市│在機車左側把手之皮│隨即由己○○持雷春│
│ 六 │二十四日上午│華興一街與新│包一只（內有現金二│來萬泰銀行之提款卡│
│    │七時許分    │光街口      │萬八千五百餘元、身│詐領現金十二萬元  │
│    │            │            │分證、駕照、健保卡│                  │
│    │            │            │各一張、丁○○○之│                  │
│    │            │            │夫雷春來所有之聯邦│                  │
│    │            │            │、安泰銀行提款卡各│                  │
│    │            │            │一張、存摺各一本）│                  │
├──┼──────┼──────┼─────────┼─────────┤
│    │            │            │己○○騎乘ＢＸＨ—│                  │
│    │            │            │七一０號機車，後載│                  │
│    │八十八年九月│新竹縣竹東鎮│丙○○，由丙○○搶│隨即由己○○持提款│
│ 七 │二十二日下午│大明路二一三│奪邱玉柿之皮包一只│卡至新竹縣芎林鄉芎│
│    │五時三十分  │號前        │（內有現金一萬二千│林農會提款機詐領現│
│    │            │            │元、身分證、駕照各│金三萬六元        │
│    │            │            │一張、印章一枚、台│                  │
│    │            │            │企、郵局提款卡各一│            │
│    │            │            │張）              │                  │
├──┼──────┼──────┼─────────┼─────────┤
│    │            │            │己○○騎乘竊得之Ｆ│                  │
│    │            │            │Ｇ三—六０七號機車│                  │
│    │            │            │，由後座之丙○○下│                  │
│    │            │            │手搶奪騎乘機車之葉│                  │
│    │八十九年三月│新竹縣竹東鎮│瑞珠之皮包一只（內│身分證、健保卡各一│
│ 四 │二十一日上午│康寧街上智國│有現金一萬五千元、│張、印章三枚、郵局│
│    │十時許      │小後方      │身分證、健保卡各一│、土地銀行提款卡各│
│    │            │            │張、印章三枚、郵局│一張均已發還葉瑞珠│
│    │            │            │、土地銀行提款卡各│                  │
│    │            │            │一張），致葉瑞珠跌│                  │
│    │            │            │倒受傷（傷害部分未│  │
│    │            │            │據告訴）          │                  │
├──┼──────┼──────┼─────────┼─────────┤
│    │            │            │趁乙○○剛進入停放│                  │
│    │            │            │路邊之自小客車內，│                  │
│    │            │            │車門未及上鎖之際，│                  │
│    │            │            │由己○○騎乘竊得之│                  │
│    │            │            │ＦＧ三—六０七號機│隨即由己○○於當日│
│ 八 │八十九年三月│新竹縣竹東鎮│車在旁接應，丙○○│上午十二時二十八分│
│    │二十八日上午│中豐路      │則下車打開右前車門│許，持提款卡至新竹│
│    │十一時四十分│            │，搶奪乙○○置於座│縣竹東農會東寧辦事│
│    │            │            │椅上之皮包一只（內│處提款機詐領現金十│
│    │            │            │有現金三萬元、信用│三萬元            │
│    │            │            │卡、提款卡二張、存│                  │
│  │            │            │摺一本、支票一張、│                  │
│    │            │            │、行動電話一支）  │                  │
├──┼──────┼──────┼─────────┼─────────┤
│    │            │            │己○○騎乘竊得之Ｆ│丙○○因另案之搶奪│
│    │            │            │Ｇ三—六０七號機車│案件遭通緝中，於當│
│    │            │            │，由後座之丙○○搶│日下午四時許，為警│
│    │            │            │奪步行之甲○○手提│於新竹縣竹東鎮大林│
│    │八十九年四月│新竹縣竹東鎮│菜籃內之皮包一只（│路一０七巷巷口盤查│
│  九│二日下午一時│林森路與中正│內有現金五千五百元│而查獲上情，並起出│
│    │許          │路口        │、駕照二張、身分證│現金五千五百元、駕│
│    │            │            │一張、存摺四本、印│照二張、身分證一張│
│    │            │            │章一枚、項鍊一串、│、存摺四本、印章一│
│    │            │            │提款卡一張、行動電│枚、提款卡一張、行│
│    │      │            │話一支）          │動電話一支，均已發│
│    │            │            │                  │還甲○○          │
└──┴──────┴──────┴─────────┴─────────┘


司法院資訊處製作；財團法人民間司法改革基金會備份。
